【裁判字號】    95,上訴,178
【裁判日期】    950413
【裁判案由】    毒品危害防制條例
【裁判全文】
臺灣高等法院臺中分院刑事判決         95年度上訴字第178號
上  訴  人
即  被  告  甲○○
上列上訴人因毒品危害防制條例案件，不服臺灣彰化地方法院94
年度訴字第1108號中華民國94年11月25日第一審判決（起訴案號
：臺灣彰化地方法院檢察署94年度毒偵字第1765號；移送併辦案
號：94年度毒偵字第4399號、第3523號、第3993號、第4001號）
，提起上訴，本院判決如下：
    主  文
上訴駁回。
    事  實
一、甲○○前於民國（下同）90年間，因施用第一級、第二級毒
    品罪，經法院判處有期徒刑九月、六月，應執行有期徒刑一
    年二月確定，經送監執行，於92年 4月30日縮短刑期假釋出
    監，至92年8月9日假釋期滿未經撤銷，以已執行完畢論。其
    因上開施用毒品案件，經裁定令入戒治處所施以強制戒治一
    年，於90年8月3日停止戒治付保護管束出所，至91年 3月12
    日保護管束期滿未經撤銷，視為強制戒治執行完畢。竟仍不
    知悔改，復於前開強制戒治執行完畢釋放後五年內，基於施
    用第一級毒品海洛因之概括犯意，自93年12月下旬起，至94
    年7月21日止，在其位於彰化縣芬園鄉○○村○○路 ○段296
    號之住處及彰化縣芬園鄉○○村○○路 ○段路邊等地，以將
    海洛因滲水溶解後，再以針筒注射手臂血管之方式，連續施
    用第一級毒品海洛因多次，施用頻率約為每1、2天施用一次
    。嗣先後於：94年3月8日下午 2時30分許，為警在彰化縣
    芬園鄉○○村○○路○段157號前查獲，並扣得其所有、供施
    用毒品之注射針筒 1支，經警採集其尿液送驗，結果呈嗎啡
    陽性反應。同年月18日晚上10時許，經警實施列管毒品人
    口採集尿液送驗作業，結果呈嗎啡陽性反應。同年 6月23
    日上午10時55分許，經警實施列管毒品人口採集尿液送驗作
    業，結果呈嗎啡陽性反應。同年7月12日下午3時30分許，
    為警在彰化縣芬園鄉○○路與復興路口處查獲，並扣得其所
    有、供施用之注射針筒1支、削尖鏟管1支，經警採集其尿液
    送驗，結果呈嗎啡、甲基安非他命陽性反應。同年 7月21
    日上午 8時40分許，經實施列管毒品人口採集尿液送驗作業
    ，結果呈嗎啡陽性反應，始分別知悉上情。
二、案經彰化縣警察局暨彰化分局先後報告臺灣彰化地方法院檢
    察署檢察官偵查起訴及移送併辦。
    理  由
一、上揭事實，業據上訴人即被告甲○○（下稱被告）於警訊、
    偵查及原審審理中坦承不諱，且其先後 5次到案經警採集尿
    液送驗結果，均呈嗎啡陽性反應（施用海洛因者會在其體內
    代謝為嗎啡成分殘留，並經由尿液排出），有彰化縣衛生局
    煙毒尿液檢驗成績書 1紙及詮昕科技股份有限公司濫用藥物
    尿液檢驗報告4紙附卷可稽，此外，復有注射針筒2支、削尖
    鏟管 1支扣案足憑，足徵被告自白與事實相符。而被告前因
    施用毒品案件，經裁定令入戒治處所施以強制戒治一年，於
    90年8月3日停止戒治付保護管束，至91年 3月12日保護管束
    期滿未經撤銷，視為強制戒治執行完畢乙節，有臺灣高等法
    院被告前案紀錄表可證，本案事證已臻明確，被告犯行洵堪
    認定。
二、查被告前因施用毒品案件，經強制戒治執行完畢釋放後， 5
    年內再施用第一級毒品海洛因，核其所為，係犯毒品危害防
    制條例第10條第 1項之施用第一級毒品罪。其為供自己施用
    之目的而持有上開毒品，其於施用前後持有海洛因之低度行
    為，應為施用之高度行為所吸收，不另論罪。又其先後多次
    施用第一級毒品犯行，時間緊接，方法相同，觸犯構成要件
    相同之罪名，係基於概括犯意反覆為之，為連續犯，應依刑
    法第56條規定以一罪論，並加重其刑。又其前於90年間，因
    施用第一級、第二級毒品罪，經法院判處有期徒刑九月、六
    月，應執行有期徒刑一年二月確定，經送監執行，於92年 4
    月30日縮短刑期假釋出監，至92年8月9日假釋期滿未經撤銷
    ，已執行完畢之事實，有臺灣高等法院被告前案紀錄表可參
    ，其於受有期徒刑之執行完畢， 5年以內再犯本件有期徒刑
    以上之罪，為累犯，應依刑法第47條之規定加重其刑，並遞
    加之。公訴人雖僅就被告自93年12月下旬某日起，至94年 3
    月 6日中午12時許止，連續施用第一級毒品海洛因之犯行提
    起公訴，然被告其餘如事實欄所載多次施用第一級毒品犯行
    ，及移送併辦部分（臺灣彰化地方法院檢察署94年度毒偵字
    第3523號、第3993號、第4001號、第4399號），因與起訴部
    分具有連續犯之裁判上一罪關係，為起訴效力所及，法院自
    應併予審理。從而，原審引據刑事訴訟法第 273條之1第1項
    、第299條第1項前段，毒品危害防制條例第10條第 1項，刑
    法第11條、第56條、第47條規定，並審酌被告曾因施用毒品
    案件接受強制戒治，仍再犯本案，素行不佳，惟坦承犯行，
    態度良好，及兼衡其犯罪動機、目的、手段、品行、生活狀
    況、智識程度等一切情狀，量處被告有期徒刑十月；並以扣
    案注射針筒2支、削尖鏟管1支，係被告所有、供其施用第一
    級毒品海洛因所用之物，業據其自承在卷，併依刑法第38條
    第1項第2款規定宣告沒收之。核其認事用法並無不當，量刑
    亦屬妥適，被告未備理由提起上訴、且均未到庭陳述，其上
    訴殊無理由，應予駁回。
三、被告經合法傳喚，無正當理由不到庭，爰不待其陳述逕行判
    決。
據上論結，應依刑事訴訟法第368條、第371條，判決如主文。
本案經檢察官乙○○到庭執行職務。
中    華    民    國    95    年    4     月    13    日
                刑事第十一庭  審判長法  官  黃  梅  月
                                    法  官  林  宜  民
                                    法  官  林  欽  章
上列正本證明與原本無異。
如不服本判決應於收受送達後十日內向本院提出上訴書狀，其未
敘述上訴之理由者並得於提起上訴後十日內向本院補提理由書（
均須按他造當事人之人數附繕本）。
                                    書記官  巫  彥  佳
中    華    民    國    95    年    4     月    13    日
                                                      Ｆ


司法院資訊處製作；財團法人民間司法改革基金會備份。
